【裁判字號】    90,交訴,57
【裁判日期】    900621
【裁判案由】    公共危險等
【裁判全文】
臺灣臺北地方法院刑事判決                            九十年度交訴字第五七號
    公  訴  人  臺灣臺北地方法院檢察署檢察官
    被      告  丙○○
右列被告因公共危險等案件，經檢察官提起公訴（八十九年度偵字第二一七七三號）
，本院判決如左：
    主      文
丙○○駕駛動力交通工具肇事，致人受傷而逃逸，處有期徒刑捌月。緩刑貳年。
丙○○被訴過失傷害部分公訴不受理。
    事      實
一、丙○○於民國八十九年九月二十日上午八時三十分許，騎乘其所有車號ＡＡＪ－
    五五一號重型機車後載其妻丁○，沿台北市○○○路○段由東往西方向行駛，途
    經台北市信義區○○○路○段二九七號「明德春天百貨股份有限公司」前時，丙○○本應注意汽（機）車行駛時，駕駛人應注意二車併行之間隔，並隨時採取必
    要之安全措施，且汽（機）車超越前車時，應於前車左側保持半公尺以上之間隔
    超過，而依當時情形又非不能注意，竟欲於超越其前方由甲○○所騎乘之車號Ｌ
    ＦＨ－八八五號重型機車時，疏未注意未在甲○○所騎乘機車左側保持半公尺以
    上之間隔通過，且疏未注意與甲○○所騎乘機車保持一隨時可採取必要安全措施
    之間隔，即冒然超越甲○○所騎乘機車，致其所騎乘機車之右把手因此擦撞到甲○○所騎乘機車之左把手，甲○○因此人車倒地，受有右肘擦傷、右足鈍傷及右
    膝擦傷之傷害（丙○○所涉過失傷害犯行，已據甲○○撤回告訴，詳後述）。丙○○駕駛上開動力交通工具肇事，致甲○○受傷後，詎逕自加速逃逸，嗣因駕駛
    車號ＩＬ－五二一六號自用小客車行駛在甲○○後方之乙○○，目睹丙○○騎乘
    上開車號機車肇事致甲○○受傷後逕自逃逸，隨即停車，並報警將甲○○送醫救
    治，經甲○○向警員報告其所記下丙○○騎乘機車之車號，經警查知該部機車為
    丙○○所有，平日並為其所騎乘使用，經將丙○○傳喚到案偵訊，始知上情。
二、案經甲○○訴由台北市政府警察局信義分局報請台灣台北地方法院檢察署檢察官
    偵查起訴。
    理      由
一、有罪部分－即被告被訴駕駛動力交通工具肇事，致人受傷而逃逸部分：
  （一）訊據被告固不否認有於前述時間騎乘前述車號機車後載其妻丁○行經前述地
        點之事實，惟矢口否認有任何駕駛動力交通工具肇事，致人受傷而逃逸之犯
        行辯稱：我並不知道有擦撞到別人，如果我知道，我一定會下車處理云云，
        惟查：
        右揭事實一之部分中，關於被告有於前述時地騎乘前述車號機車因有前述過
        失，撞傷告訴人甲○○，使告訴人甲○○因而受有前開傷害，而逕自加速逃
        逸等事實，不僅已據告訴人甲○○於警訊、檢察官偵查中指訴綦詳（偵查卷
        第十頁至第十一頁偵訊筆錄、第三一頁訊問筆錄），其於本院審理中更一再
        堅指：那天我騎機車在忠孝東路東往西方向，到了明德春天百貨公司前面，
        我本來在最外側車道，我的左邊有一台汽車，我和那台汽車之間相距約有一
        台機車可以通過的距離，後面有一台機車就從我和那部汽車中間穿過，那部
        機車的右手把擦撞到我的左手把，那部車子速度很快，所以我往右前方倒地
        了，我倒地之後，我抬起頭來有記下那部車車牌，並大叫「就是你」，可是
        那部機車並沒有停下來，而且我還看到那部機車後座的女性有轉過頭來看，
        但是最後那部車仍然沒有停下來，當時我的左前方只有肇事的那部機車。車
        號我到現在都還記得是ＡＡＪ五五一號。那部機車是深色的，不是藍色就是
        黑色（本院九十年五月三十一日審判筆錄參照），另證人即目睹告訴人甲○○如何為被告所騎乘機車擦撞以致倒地，被告肇事後未停車處理，反而加速
        逃逸等事實之乙○○亦於警訊、檢察官偵查及於本院審理時供述甚詳，其所
        為供述內容與告訴人甲○○之指訴亦完全相符（偵查卷第十四頁至第十五頁
        偵訊筆錄、第四十頁訊問筆錄及本院九十年五月三十日審判筆錄參照），而
        被告所騎乘前述車號機車亦確實為光陽廠牌屬於深色系列之藍色機車，此有
        該部機車之車籍作業系統查詢認可資料一紙在卷可稽（偵查卷第九頁參照）
        ，足徵告訴人甲○○及證人乙○○所供稱係一台深色之機車肇事逃逸乙節，
        應屬實在，此外復有記載告訴人甲○○受有前開傷害之台北市立忠孝醫院所
        出具之診斷證明書一紙附卷可稽（偵查卷第十三頁參照），是綜合告訴人甲○○之指訴、證人乙○○之供述、被告所有前述車號汽車之車籍查詢資料及
        前開診斷證明書等證據資料，本院已得有被告確有於前述時地騎乘前述車號
        機車因有前述過失，撞傷告訴人甲○○，使告訴人甲○○因而受有前開傷害
        ，而逕自加速逃逸之事實為屬真實之百分之百訴訟上確信，被告雖舉傳其妻
        丁○於本院審理時到庭以證其並未擦撞告訴人甲○○，其妻丁○雖亦供述對
        被告有利之證言，惟此仍無法將前開對被告不利之積極證據推翻，其妻丁○
        之供述應屬迴護被告之詞，而無足信採，是被告雖以前開情詞置辯，尚難認
        為可採，本件事證明確，被告之犯行堪以認定。
  （二）按被告丙○○駕駛上開車號動力交通工具機車肇事，致被害人甲○○受傷後
        而逃逸之行為，核係犯刑法第一百八十五條之四之駕駛動力交通工具肇事，
        致人死傷而逃逸罪。爰酌被告其犯罪動機、手段、犯罪對告訴人甲○○所生
        損害及其犯後已與告訴人甲○○成立和解（本院前開期日審判筆錄參照），
        告訴人甲○○不追究被告之犯行（上揭本院審判筆錄參照）等一切情狀，量
        處如主文所示之刑。末查被告前未曾受有期徒刑以上刑之宣告，此有台灣高
        等法院檢察署刑案記錄簡覆表一紙附卷可憑，其經此偵查審判經過，自當知
        所警惕而無虞再犯，本院綜核各情認上開刑之宣告，已足策其自新，因認所
        宣告之刑，以暫不執行為適當，併諭知緩刑二年，以啟其自新。
二、不受理部分－即被告被訴過失傷害部分：
  （一）公訴意旨略以：被告丙○○因有前述過失行為，致甲○○受有前開傷害等語
        ，因認被告丙○○另涉有刑法第二百八十四條第一項前段之過失傷害罪嫌。
  （二）按告訴乃論之罪，告訴人於第一審辯論終結前得撤回其告訴，又告訴經撤回
        者，應諭知不受理之判決，刑事訴訟法第二百三十八條第一項、第三百零三
        條第三款定有明文。
  （三）查本件告訴人甲○○告訴被告丙○○過失傷害案件，起訴書認被告此部分之
        行為係犯刑法第二百八十四條第一項前段之罪，依同法第二百八十七條前段
        之規定，須告訴乃論。茲據告訴人甲○○於本院九十年五月三十一日審理時
        當庭撤回其此部分原先所提出之告訴（當日審判筆錄參照），依照上開說明
        ，本件就被告被訴過失傷害部分，爰不經言詞辯論，逕為諭知公訴不受理之
        判決。
據上論斷，應依刑事訴訟法第二百九十九條第一項前段、第三百零三條第三款、第三
百零七條，刑法第一百八十五條之四、第七十四條第一款，判決如主文。
本案經檢察官柯金柱到庭執行職務
中      華      民      國    九十      年      六      月    二十一    日
                                  臺灣臺北地方法院交通法庭
                                      法  官  葉  建  廷
右正本證明與原本無異。
如不服本判決，應於判決送達後十日內向本院提出上訴狀 (應附繕本) ，上訴於
臺灣高等法院。
                                      書記官  許  婉  如
中      華      民      國    九十      年      六      月    二十一    日
附錄本案論罪科刑法條全文：
刑法第一百八十五條之四：
駕駛動力交通工具肇事，致人死傷而逃逸者，處六月以上五年以下有期徒刑。


司法院資訊處製作；財團法人民間司法改革基金會備份。
